臺灣高等法院臺中分院刑事判決
111年度上易字第652號
上  訴  人  
即  被  告  黃柏蒔



上列上訴人因詐欺案件，不服臺灣臺中地方法院110年度易字第1
533號中華民國111年5月16日第一審判決（起訴案號：臺灣臺中
地方檢察署108年度偵字第35341號），提起上訴，本院判決如下
：
    主  文
上訴駁回。
    理  由
一、本案經本院審理結果，認第一審判決對於上訴人即被告乙○○
    (下稱被告)所涉詐欺犯行認無管轄權，而諭知管轄錯誤，移
    送於有管轄權之臺灣雲林地方法院，核無不當，應予維持，
    並引用第一審判決書記載之理由（如附件）。
二、按對於原審諭知管轄錯誤之判決上訴時，第二審法院認其為
    無理由而駁回上訴之判決，得不經言詞辯論為之，刑事訴訟
    法第372條定有明文。
三、被告上訴意旨略以：本案犯罪行為地均在臺北市及新北市，
    若由臺灣雲林地方法院審判，恐影響公安及不公平，為免除
    應訊時兩地奔波之不便，請准將案件移轉臺灣新北地方法院
　　等語。
四、原審諭知本件管轄錯誤，業已詳述其理由，上訴人雖以前揭
    情詞提起上訴，惟查：本案起訴書之犯罪事實為：「被告意
    圖為自己不法之所有，基於詐欺取財之犯意，於民國107年6
    月8日19時28分許起，分別在臺北市○○區某處、臺北市○○區
    某處、臺北市市區某處，陸續以通訊軟體LINE（下稱LINE）
    及電話向告訴人甲○○佯稱：經營娃娃機事業，獲利甚豐，邀
    告訴人投資，致告訴人陷於錯誤，於107年7月23日某時，在
    雲林縣○○市區某素食餐廳，與被告簽訂簽立無人商店設備購
    買合約及無人商店設備租賃合約，約定由告訴人以新臺幣（
    下同）70萬元向被告購買無人商店設備機臺14臺後，將無人
    商店設備機臺出租予被告，於合約生效日起第5日計算租金
    ，被告次月起每月10日支付告訴人租金21,000元，於107年7
    月24日11時18分許，告訴人依約臨櫃匯款70萬元至被告所指
    示之○○○（原名○○○、另經不起訴處分）申辦之台北富邦商業
    銀行股份有限公司民權分公司帳號000000000000號帳戶後，
    被告偕同告訴人前往寧夏夜市全天樂娃娃機店，佯稱娃娃機
    臺14臺擺設在此云云，復被告於108年1月6日14時38許起，
    在臺北市○○區某處，陸續以LINE及電話向告訴人佯稱：其經
    營娃娃機事業，獲利甚豐，目前欲擴充營業據點，準備在臺
    北市○○區喜樂影城13廣場經營娃娃機店，邀告訴人投資，並
    於108年3月10日某時，在臺北市○○區喜樂影城13樓廣場，向
    告訴人佯稱：娃娃機40臺將擺設於此云云，致告訴人陷於錯
    誤，於同日某時，在臺北市區某丹堤咖啡店，與被告簽訂無
    人商店設備購買合約及無人商店設備租賃合約，約定由告訴
    人以200萬元購買無人商店設備機臺40臺後，將無人商店設
    備機臺出租予被告，於合約生效日起第5日計算租金，被告
    於次月起每月10日支付租金4萬元，於108年3月11日10時42
    分許，告訴人依約臨櫃匯款200萬元至被告所指示之○○○申辦
    之中國信託商業銀行帳號000000000000號帳戶。嗣108年8月
    起，被告未繼續給付租金，且告訴人前往臺北市○○區喜樂影
    城13樓廣場，發覺現場僅有娃娃機臺6臺及兒童遊戲機10餘
    臺，現場工作人員稱該機臺與被告無關，告訴人再前往寧夏
    夜市全天樂娃娃機店，該店負責人黃一洲稱被告僅有寄放兒
    童VR設備2臺，始知受騙。」顯見被告被訴之犯罪地，分別
    係位於臺灣臺北地方法院管轄區域內之臺北市○○區(按臺北
    市並無○○區，僅有行經○○區、○○區、○○區之○○路0至0段)某
    處、臺北市○○區某處、臺北市市區某處、臺北市○○區某處、
    臺北市區某丹堤咖啡店；位於臺灣士林地方法院管轄區域內
    之臺北市○○區寧夏夜市全天樂娃娃機店、臺北市○○區喜樂影
    城13樓廣場；位於臺灣雲林地方法院管轄區域內之雲林縣○○
    市區某素食餐廳、雲林縣○○市○○路00號(即告訴人臨櫃匯款
    之玉山銀行斗六分行)等處。又本件繫屬時被告之住所為臺
    北市○○區○○路000巷0號2樓之3，居所為新北市○○區○○路0段0
    0○0號16樓，均非位於原審法院管轄之臺中市境內。故原審
    諭知管轄錯誤而移送於有管轄權之臺灣雲林地方法院，應屬
    正當。
五、綜上所述，原審法院認定被告於起訴時之住、居所或所在地
    ，及其涉嫌詐欺之犯罪地，均不在該院管轄之區域內，而依
    刑事訴訟法第304條規定諭知管轄錯誤之判決，並同時諭知
    移送於有管轄權之臺灣雲林地方法院，經核於法並無違誤。
    上訴意旨僅以為免兩地奔波不便為由，而指摘原判決不當，
    其上訴為無理由，應予駁回，並不經言詞辯論為之。
據上論斷，應依刑事訴訟法第368條、第372條、第373條，判決
如主文。
本案經檢察官楊仕正提起公訴。
中　　華　　民　　國　　111 　年　　7 　　月　  26　　日
            刑事第四庭     審判長法　官   蔡  名  曜
                                 法　官   黃  玉  琪
                                 法　官   林  宜  民
以上正本證明與原本無異。
不得上訴。
                                 書記官   謝  安  青
　　　　　　　　　　　　　　　　 
中　　華　　民　　國　　111 　年　　7 　　月　　26　　日